# **MEHDI BOUBELLA**



06-75-67-37-08



mahdiboubella@gmail.com



Casablanca, Maroc



/Mehdi Boubella



## Demande de Stage

#### A PROPOS DE MOI

En tant qu'étudiant de deuxiéme année en développement Digital, je suis impatient d'améliorer mes compétances en programation et developpement web. Je suis passionné par les nouvelles technologies et j'aime la résolution de problèmes. Je suis ravi de continuer à apprendre et d'élargir mon expérience dans le domaine du développement.

## **COMPETENCES**

## **Techniques**

- Programming: HTML, CSS, BOOTSTRAP, JAVASCRIPT, PYTHON, PHP.
- Methodologies : SCRUM.
- CI/CD : GITLAB.
- DB : MYSQL, MONGODB.

#### **Personnelles**

- Curiosité
- Leadership
- Sérieux
- Créativité

## **LANGUES**

Arabe : Maternelle

Français : intermédiaire

Anglais : Moyen

# **EXPERIENCE PROFESSIONNELLE**

#### PROJET | PORTFOLIO

Mai 2022 - Juin 2022

Sur ce site, vous trouverez tout ce que vous devez savoir sur moi, ainsi que pour me contacter.

Lien: https://mboubella.netlify.app

Key-words: html, Css, Javascript.

#### PROJET D'ÉTUDE | TATTOARTS

Décembre 2021 – Janvier 2022

En tant que débutant dans le monde de la programmation et depuis que j'étudie ce domaine, j'ai créé ce projet pour connaître mes compétences

Lien: https://boubella08.github.io/TattoArt/

Key-words: html, Css, Bootstrap.

#### MARCOM EDGE | COMMERCIAL

Janvier 2021 - Mai 2021

Avec le déclenchement de l'épedémie de Corona, les études se faisaient à distance, je travailler donc pendant mon temps libre

## **FORMATION**

## **DIPLÔME / ISTA EL HANK**

2021 - 2023

Etudiant en deuxiéme année en Devloppement Digital

### **BACCALAURIAT / LYCEE FECHTALI**

2020 - 2021

Baccalauriat en Science de la vie de la terre (Lycée Fechtali)